臺灣高等法院刑事判決　　　　　　 95年度上更(二)字第621號
上　訴　人
即　被　告　乙○○
　　　　　　　　　　　樓
　　　　　　　　　　（現於臺灣泰源技能訓練所執行中）
選任辯護人　王淑琍律師
上列上訴人因違反毒品危害防制條例案件，不服台灣板橋地方法
院，中華民國94年8 月10日第一審判決（起訴案號：台灣板橋地
方法院檢察署93年度偵字第16443號），提起上訴，本院判決後
，經最高法院第二次發回更審，本院判決如下：
    主  文
原判決關於販賣第二級毒品暨定應執行刑部分均撤銷。
乙○○共同連續販賣第二級毒品，累犯，處有期徒刑柒年肆月。
扣案第二級毒品甲基安非他命貳小包（共淨重０．五一公克），
沒收銷燬之。販賣第二級毒品所得新台幣肆仟元沒收，如全部或
一部不能沒收時，以其財產抵償之。
    事  實
一、乙○○於民國88年間曾因施用第二級毒品、轉讓第二級毒品
    案件，經原審法院分別判處有期徒刑6月、8月確定並定應執
    行有期徒刑1年，於90年12月4日執行完畢。詎其猶不知悛悔
    ，基於意圖營利之概括犯意，先於93年9月4日在其位於臺北
    縣土城市○○街9號2樓住處，以1小包甲基安非他命新台幣
    （下同）1000元之代價販售2小包甲基安非他命予甲○○，
    得款2000元。再於93年9月8日晚間11時59分許，甲○○打電
    話向乙○○購買甲基安非他命，乙○○即與真實姓名年籍均
    不詳之綽號「黑狗」之成年男子基於意圖營利之犯意聯絡，
    於翌日（9日）凌晨1、2時間，由綽號「黑狗」之不詳男子
    前往臺北縣板橋市重慶國中附近，交付甲基安非他命2包（
    含袋重共重0.95公克、淨重共計0.53公克，經鑑驗後剩餘0.
    51公克）予甲○○而販賣之，再得款2000元（甲○○所涉施
    用第二級毒品甲基安非他命部分，業經原審法院裁定送觀察
    、勒戒後，無施用傾向，由檢察官為不起訴處分確定）。嗣
    經警於93年9月9日8時許持搜索票至甲○○位於臺北縣中和
    市○○街40巷1弄7號3樓之住處進行搜索，當場扣得上開甲
    基安非他命2小包，經甲○○供稱係前一日（應係當日凌晨
    ）向乙○○所購得；警方再於93年10月7日19時10分在土城
    市○○街9號前拘獲乙○○，而查知上情。
二、案經臺北市政府警察局移送臺灣板橋地方法院檢察署檢察官
    偵查起訴。
    理  由
一、訊據被告乙○○固坦承於上開時地或親自或由「黑狗」之不
    詳男子交付甲基安非他命予甲○○並收取金錢之事實不諱，
    惟矢口否認有販賣第二級毒品甲基安非他命犯行，辯稱：只
    是幫甲○○向「黑狗」買甲基安非他命，沒賺甲○○錢，伊
    未販賣毒品予甲○○云云。
二、經查：
　(一)被告於上開時地有二次，或親自或由其連絡綽號「黑狗」之
　  不詳男子，交付甲基安非他命各2小包予甲○○且收受金錢
    各2000元，警方於93年9月9日在甲○○住處所查扣之甲基安
    非他命2小包，即為甲○○於當日凌晨經與被告連絡後自「
    黑狗」處而取得等事實，為被告於本院審理時所是認（見本
    院卷第44頁正面95年10月12日準備程序筆錄、第72頁背面、
    第73頁正面95年11月9日審判筆錄、第121頁正面、背面96年
    5 月3日審判筆錄）。及證人甲○○於本院審理時亦證稱：
    在其住處所查扣之甲基安非他命2小包就是93年9月8日打電
    話向被告買，在半夜就是9月9日凌晨，被告叫人拿到重慶國
    中附近給我的等語（見本院卷第92頁正面、背面96年1月25
    日審判筆錄）。及扣案之在證人甲○○上址住處所查得之疑
    似安非他命透明晶體2小包經送台北市政府警察局刑事鑑識
    中心鑑驗結果：總毛重0.95公克，總淨重0.53公克，各取
    0.01 公克化驗，餘0.51公克，以氣相層析／質譜分析法均
    檢出第二級毒品甲基安非他命成分，有台北市政府警察局93
    年10 月29日北市鑑毒字第390號鑑驗通知書一份在卷可稽（
    見本院卷第103頁）。
  (二)再依卷附警方於93年8月12日起至同年9月10日止，對被告所
    使用之「0000000000、0000000000」號行動電話實施通訊監
    察之結果，證人甲○○確實於93年9月3日、9月4日、9月8日
    有以所使用之「0000000000」號行動電話打電話給被告連絡
    欲購買甲基安非他命，有台北市政府警察局執行通訊監察案
    件譯文表一份在卷可稽（譯文內容見原審卷第24頁以下，通
    訊監察書見原審卷第195頁，監察錄音帶見外放原審證物袋
    ；被告及辯護人均不爭執譯文之證據能力，自得採為證據）
    ，內容如下：
　  (1)、93年9月3日23時4分（見原審卷第31頁）－
    　　甲○○：喂！你在哪裡？
    　　乙○○：我在家。
    　　甲○○：我打給你，你有打？
    　　乙○○：按呢？（台語，意指怎樣）
    　　甲○○：嗯！想要跟你「處理」《意指購毒》說。
    　　乙○○：好。我等一下過去。
    　　甲○○：好啦。
    (2)、93年9月4日22時13分59秒（見原審卷第32頁）－
    　　甲○○：喂！你在家啊！
    　　乙○○：對。
    　　甲○○：跟你「處理」三張。
    　　乙○○：好。
    　　甲○○：我等下過去。
    (3)、93年9月8日23時59分（見原審卷第33頁）－
    　　甲○○：你在哪裡？
    　　乙○○：我在朋友這裡。
    　　甲○○：我要「處理」（意指購毒）。
    　　乙○○：我在重慶國中附近順便拿。
    被告及證人甲○○於原審及本院審理時亦均承稱該通話內容
    確為二人間之對話（見原審卷第175、179頁、本院卷第72頁
    背面、第92頁正面）。而證人甲○○確係為購買毒品而打電
    話與被告聯絡，業據證人甲○○於原審結證稱：9月8日譯文
    所說的「我要處理」是購買毒品的對話（見原審卷第179 頁
    ），於本院審理時再具結稱：「我知道他有在吸用安非他命
    ，是被告自己告訴我說他有門路，我那時也有在吸所以我有
    打電話向他買。」、「他說有門路買可以比較便宜，我若有
    需要可以打電話給他，請他幫我買，我後來有打電話給他，
    但不是每次都有買到。」、「我們電話中說的處理就是我有
    需要時請他幫我購買（毒品）」（本院卷第91頁背面-92 頁
    正面），亦與被告上開自白之事實相符。又雖然證人甲○○
    於93年9月3日打電話與被告之目亦係為購買毒品甲基安非他
    命，惟被告辯稱：該次因找不到「黑狗」，所以沒有幫甲○
    ○買到毒品，在第二天9月4日甲○○才再打電話來要買毒品
    3000元，9月4日這次有找到「黑狗」，但「黑狗」只有2000
    元毒品，就幫甲○○買2000元等語（見本院卷第72頁背面、
    第73頁正面、第121頁正面），核與證人甲○○於本院審理
    所證：9月3日打電話找被告買毒品，沒有買到，所以9月4日
    才再找電話找被告買毒品一節相符（見本院卷第92頁正面96
    年1月25日審判筆錄），是被告於93年9月3日接獲證人甲○
    ○電話後與「黑狗」連絡購毒一事之行為，應包括於93年9
    月4日所為之販賣第二級毒品犯行之同一犯意內，不另成立
    犯罪。又雖證人甲○○於本院審理時證稱：93年9月4日打電
    話找被告買毒品，有無買到不記得了等語（見本院卷第92頁
    正面同上審判筆錄），然被告已於本院審理時自承93年9月4
    日確有交付第二級毒品甲基安非他命2000元予證人甲○○之
    事實，復參以證人甲○○於原審94年7月27日時所證述其向
    被告購買毒品情節，足認二人間之毒品成功交易應不只93
    年9月9日一次而已，是證人甲○○雖因時隔日久於本院審理
    時證述不記得93年9月4日有無向被告買到毒品，惟本院綜核
    全案卷證，仍認為證人甲○○該次有向被告購得第二級毒品
    甲基安非他命無誤。至於該次交易之毒品數量為何，因證人
    甲○○於本院更二審以前對此部分事實均未明確指述，於本
    院審理時又證稱已不復記憶，故關於該部分事實即以被告所
    自白稱之2000元為準，附此敘明。
　(三)又於本院前審時，被告之辯護人曾為其辯稱：證人甲○○可
  　能係因被告寄藏槍械在其住處，及因被告積欠甲○○配偶數
　　萬元未還，加深2人之怨隙而挾怨報復，故意指控被告販毒
  　云云。惟查：被告有於93年9月4日、93年9月9日二次交付第
    二級毒品甲基安非他命各2000元之事實，已為被告所自承不
    諱，復有內容相符之證人與被告於是日所為通訊監察譯文附
    卷可稽，足認證人甲○○並非憑空指證；復參以卷附之通訊
    監察譯文內容，證人甲○○於93年9月9日被查獲前之同年8
    月、9月間尚均與被告有密集之電話通聯，顯見二人在當時
    之交情非淺，尚難認本案係證人甲○○所刻意設詞誣陷被告
    ，被告之辯護人所為上開辯解，自難採信。
　(四)被告又辯稱：只是幫甲○○向「黑狗」買毒品，沒有賺甲○
　  ○的錢，錢都交給「黑狗」云云。惟查：被告有上開二次販
    售第二級毒品甲基安非他命各2000元予證人甲○○之事實，
    業經本院認定。然被告究竟自差價中獲利若干，因被告否認
    有賺取差價犯罪，及毒品乃屬違禁物品，無可信公定之市場
    交易價格可查，以致無法確切查明被告所販售毒品之實際進
    價，並計算其獲利數額。惟徵以安非他命類毒品價格昂貴，
    取得不易，且毒品危害防制條例第4條第2項所定販賣第二級
    毒品之法定刑為無期徒刑或七年以上有期徒刑，得併科七百
    萬元以下罰金，刑責甚重；加以有關機關查緝甚嚴，風險甚
    高，且參以上述被告與證人交易過程觀之，證人僅以電話聯
    絡即可輕易自被告處取得毒品，與一般通常商品買賣之交易
    情節並無二致，若無利可圖，被告豈有一再甘冒被查緝法辦
    重刑之危險，平白轉手毒品他人之可能，足認被告販入毒品
    甲基安非他命之價格必較售出價格低廉，而有營利之行為。
    至被告陳稱：93年9月9日就是「黑狗」自己拿毒品交給甲○
    ○的，伊也沒賺錢云云，及證人甲○○於原審及本院審理時
    亦均證稱：9月9日買的毒品是被告叫一個不認識的男子拿到
    重慶國中附近給我的等語；惟依被告所述其於9月8日接獲甲
    ○○電話後即向「黑狗」調貨，而由「黑狗」自行與證人甲
    ○○進行交易等；衡情「黑狗」之不詳男子既與證人甲○○
    素不相識，又焉有無故與證人甲○○進行毒品交易且平白轉
    手之可能，及被告亦不否認「黑狗」不詳男子即為其毒品來
    源上手，則其自亦明知「黑狗」男子販售毒品予他人亦定係
    有利可圖，是被告於93年9月9日乃係與「黑狗」不詳男子基
    於共同營利之意圖而販售第二級毒品甲基安非他命予證人甲
    ○○，被告以此辯稱其未賺錢云云，自不足採。又證人甲○
    ○雖於原審時證稱：向被告買安非他命，被告有算便宜一點
    等語（見原審卷第176頁），然被告確有上開販賣及與「黑
    狗」共同販賣毒品之二次犯行，且本院亦認其有營利之意圖
    ，已如上述；而違法之毒品交易並未有公定價格，及毒品之
    價格亦與販售者取得之成本及毒品之成色、純度有關，自不
    能以證人甲○○主觀上以為被告賣其便宜即謂被告並無營利
    ，證人甲○○上開證言自亦不足為被告有利之認定。綜上所
    論，被告上開出售甲基安非他命之二次行為，每次應均係高
    於進價出售，並有為自己或與共犯「黑狗」男子共同從中賺
    取價差牟利，自屬合理推認，被告上開出售甲基安非他命行
    為均係基於營利意圖，即堪認定。
　(五)綜上所述，本件事證明確，被告上開犯行堪以認定，應依法
 　 論科。
三、不另為無罪諭知部分
  (一)公訴意旨另以：被告乙○○於90、91年間起至93年9月3日止
    ，另基於概括之犯意，連續以每小包1千元之價格，販賣第
    二級毒品安非他命予甲○○施用等語，因認被告此部分所為
    亦犯毒品危害防制條例第4條第2項之販賣第二級毒品罪嫌。
  (二)訊據被告均堅決否認有此部分檢察官所指之販賣第二級毒品
    犯行，辯稱：只有在93年9月4、同月9日有幫甲○○向「黑
    狗」買二次毒品而已，其他時候甲○○叫伊幫他買，但「黑
    狗」很難找，伊常常找不到「黑狗」，也沒幫甲○○買到等
    語。
  (三)證人甲○○固於93年9月9日警訊時指稱：最近二、三年都是
    向被告買安非他命吸用云云（見93偵字第14878號偵卷第17
    頁背面），惟其於原審時證稱：92年12月才經由朋友介紹認
    識被告等語（見原審卷第181-182頁），前後所述顯有矛盾
    ，自難遽以採信。再證人甲○○於原審時固又證稱：自92年
    12 月開始向被告買安非他命，一個月平均買三次，大約十
    天一次，一次多少錢不一定，最少買一千，最多買二千等云
    云（見原審卷第181頁）；惟自卷附被告與證人甲○○於93
    年7月、8月、9月間之通訊監察譯文內容觀之，僅93年7月18
    日、9月3日、9月4日、9月8日，證人甲○○有為購買毒品而
    向被告提及「處理」之內容（93年7月18日並未有實際毒品
    交易，並不成立犯罪，理由詳如後述），則與證人甲○○上
    開所述：一個月平均買三次，大約十天一次等購毒情節，並
    不相符；復再參酌證人甲○○於本院審理時所證：「在93年
    7月以前確實有向被告買過，但是時間、次數現在不記得了
    ，跟他買1張就是1包安非他命一千元，每次買1包或是2包，
    因為有時候跟他買沒有買到，所以現在我沒辦法確定我總共
    買幾次。」等語（見本院卷第92頁背面），是證人甲○○仍
    無法明確指述向被告購買安非他命之詳細時間、地點、數量
    及價格，則自難以證人甲○○上開指述為被告論罪之依據。
    綜上說明，除證人甲○○之指證外，並無其他佐證足資認定
    被告自90、91年起至93年9月3日止，有何檢察官所指之販賣
    第二級毒品犯行。被告辯稱：除93年9月4日、9月9日外沒有
    賣安非他命給證人甲○○一節，尚可採信。
  (四)又依原審逐字勘驗卷附上開通訊監察譯文之錄音帶，證人甲
    ○○93年7月18日14時12分亦有為購買毒品打電話給被告，
    對話內容如下（見原審卷第142、143頁）－
    　甲○○：喂！我英華。你在哪裡？
    　乙○○：我還在新莊。
      甲○○：新莊喔！處理「二張」呢。（意即購買2000元毒
      　　　　品）
      乙○○：等我確定，好不好？你在家喔？
      甲○○：是。
      乙○○：我確定後再過啦！
      甲○○：好。
    惟被告辯稱：因找不到「黑狗」，這次沒有幫證人甲○○買
    到毒品等語，核與證人甲○○於本院審理所證：該次並未買
    到毒品一節相符（見本院卷第92頁正面）；且觀諸該對話內
    容，被告確未就購買毒品一事應允證人甲○○，及自卷附譯
    文表亦可查知（見原審卷第23-24頁），證人甲○○與被告
    於93年7月18日14時12分以後至93年7月19日止，二人未再有
    任何通聯，益證被告確實未就購買毒品或交付毒品等相關事
    宜與證人甲○○有所聯絡，則被告所辯：這次因找不到「黑
    狗」，沒有幫甲○○購買毒品一節，胥值採信。又被告於93
    年7月18日並未就購買毒品一事應允證人甲○○，已如上述
    ，是雖證人甲○○有向被告購買毒品之意，惟被告並未與其
    達成買賣之合意，且亦無證據足以證明被告有何其他著手於
    該次販賣第二級毒品犯罪之行為，所為自不成立犯罪，附此
    敘明。
  (五)此外，復查無其他證據足以證明被告於90、91年間至93年9
    月3日止，有公訴人所指之販賣第二級毒品安非他命犯行，
    此部分犯行即屬不能證明，本應諭知無罪，惟因公訴人認為
    此部分與前開起訴論罪部分有連續犯之裁判上一罪關係，故
    不另為無罪之諭知。
四、論罪理由
　(一)查被告行為後，刑法部分條文於94年2月2日經總統公布修正
  　，並自95年7月1日起施行，其中與本案有關之第2條、第33
    條、第42條及第55條規定均已修正；又刑法施行法增訂第1
    條之1，亦於95年6月14日經總統公布，並自同年7月1日起施
    行。按行為後法律有變更者，適用行為時之法律，但行為後
    之法律有利於行為人者，適用最有利於行為人之法律，現行
    刑法第2條第一項定有明文。此條規定係規範行為後法律變
    更所生新舊法律比較適用之準據法，是刑法第2條本身雖經
    修正，但刑法第2條既屬適用法律之準據法，本身尚無比較
    新舊法之問題，於新法施行後，應一律適用裁判時之現行刑
    法第二條之規定，為「從舊從輕」之比較，合先敘明。次按
    本次刑法修正之比較新舊法，應就罪刑有關之共犯、未遂犯
    、想像競合犯、牽連犯、連續犯、結合犯，以及累犯加重、
    自首減輕暨其他法定加減原因（如身分加減）與加減例等一
    切情形，綜其全部罪刑之結果而為比較，最高法院95年5月
    23日95年度第8次刑庭會議著有決議可資參照。而與本案論
    罪有關之法律變更部分，茲比較說明如下：
    (1)、刑法第28條原規定：「二人以上共同『實施』犯罪之行
        為者，皆為共同正犯。」，新法修正為：「二人以上共
        同『實行』犯罪之行為者，皆為共同正犯。」。將舊法
        之「實施」修正為「實行」。原「實施」之概念，包含
        陰謀、預備、著手及實行等階段之行為，修正後僅共同
　　　　實行犯罪行為始成立共同正犯。是新法就共同正犯之範
    　　圍已有限縮，排除陰謀犯、預備犯之共同正犯，新舊法
      　關於就共同正犯之範圍既因此而有變動，為法律之變更
      　（最高法院96年度台上字第934號裁判參照），經比較
        結果，無論依新法及舊法規定，均有共犯之適用，舊法
        對被告並無不利情形。
    (2)、刑法第55條牽連犯、第56條連續犯之規定，業於94年2
        月2日修正公布刪除，並於95年7月1日施行，則被告前
        後二次犯行，因行為後新法業已刪除連續犯、牽連犯之
        規定，此刪除雖非犯罪構成要件之變更，但顯已影響行
        為人刑罰之法律效果，自屬法律有變更，依新法第2條
        第1項規定，比較新、舊法結果，舊法較有利於被告。
    (3)、修正後刑法第47條、第49條關於累犯之規定，則以出於
　　　　故意再犯有期徒刑以上之罪者為限，並增訂強制工作免
  　　　其執行或執行完畢後，五年內故意再犯有期徒刑以上之
    　　罪者，以累犯論之規定（擬制累犯），且刪除「依軍法
      　」受裁判者，不適用累犯之規定，以求司法與軍法一致
        。是以修正後之累犯範圍互有減縮及擴張，自屬法律之
        變更，經比較修正前後之法律，被告均構成累犯，適用
        舊法對被告並無不利。
    (4)、綜上說明，本院經綜合比較結果，認為本案關於法律修
        正部分應整體適用舊法即修正前之刑法規定對被告較為
        有利。
  (二)核被告乙○○所為，係犯毒品危害防制條例第4條第2項之販
  　賣第二級毒品罪。其販賣前、後持有甲基安非他命之低度行
    為，應為其販賣之高度行為所吸收，不另論罪。又被告就於
    93 年9月9之販賣第二級毒品犯行，與綽號「黑狗」之不詳
    成年男子有犯意連絡、行為分擔，依修正前刑法第28條規定
    均為共同正犯。又被告先後二次販賣第二級毒品甲基安非他
    命犯行，時間緊接，犯罪構成要件相同，顯係基於概括犯意
    為之，為連續犯，應依修正前刑法第56條規定論以一罪，並
    加重其刑（其中法定刑為無期徒刑部分依法不得加重）。查
    被告前於88年間曾因施用第二級毒品、轉讓第二級毒品案件
    ，經原審法院分別判處有期徒刑6月、8月確定並定應執行有
    期徒刑1年，於90年12月4日執行完畢之事實，有本院被告前
    案紀錄表一份在卷可查；其受有期徒刑之執行完畢後5年內
    ，再犯本案有期徒刑以上之罪，為累犯，應依修正前刑法第
    47條規定加重其刑，並遞加之（法定刑為無期徒刑部分依法
    仍不得加重）。
五、撤銷改判及科刑理由
    原審以被告犯罪事證明確，據以論罪科刑，固非無見。惟查
    ：(1)、扣案自證人甲○○住處所查得之被告所販賣之第二級
    毒品經送鑑驗結果，其種類為甲基安非他命，已如上述，原
    審就上開毒品鑑驗書未為調查，而誤認其種類及數量；且於
    審判期日未調取扣案上開第二級毒品甲基安非他命2小包提
    示予被告辨認，與刑事訴訟法第164條第1項規定相違，均有
    未洽。(2)、又被告僅於93年9月4日、9月9日有上開二次販賣
    第二級毒品甲基安非他命之犯行，原審疏未詳察而認被告於
    92年12月間至93年9月3日間亦有販賣第二級毒品犯行，且一
    併論述予以裁判，自有未合。被告上訴否認犯罪，就上開92
    年12月間至93年9月3日間應不另為無罪諭知部分，即非全無
    理由，且原判決既有上開可議，自應由本院將原判決販賣第
    二級毒品部分撤銷改判。爰審酌被告品行、為求一己私利竟
    販賣第二級毒品危害他人，惟所販賣對象僅1人、次數僅2次
    ，情節尚非重大，且犯後亦坦認部分犯罪事實，尚非全無悔
    改之意併犯後態度等一切情狀，量處如主文第二項所示之刑
    。扣案之上開甲基安非他命2小包（合計淨重0.53公克，各
    取0.0 1公鑑驗，驗餘淨重0.51公克），係本案查獲之第二
    級毒品，不問屬於犯人與否，均應依毒品危害防制條例第18
    條第1項前段諭知沒收銷燬；又用以裝盛前述甲基安非他命
    所用之包裝袋2個，因該扣案毒品已經被告販售交予證人甲
    ○○，應係證人甲○○所有，故不一併宣告沒收。又被告二
    次販賣第二級毒品之所得共4000元，雖未扣案，但依其性質
    並無滅失問題，應依毒品危害防制條例第19條第1項之規定
    宣告沒收，如全部或一部不能沒收時，以其財產抵償之。至
    扣案之警方在被告住處另查得之第二級毒品安非他命、吸食
    器及殘渣袋等物，業經原審法院及本院各以93年度訴字第
    1010 號、94年度上訴字第551號認定屬於被告吸食所用之毒
    品及器具，而分別諭知沒收銷燬及沒收，全案並已確定在案
    ，並與被告所犯前罪無直接關連，故不宣告沒收，附此敘明
    。
據上論斷，應依刑事訴訟法第369條第1項前段、第364條、第299
條第1項前段，毒品危害防制條例第4條第2項、第18條第1項、第
19 條第1項，刑法第2條第1項前段、第11條，修正前刑法第28條
、第47條、第56條，判決如主文。
本案經檢察官柯麗鈴到庭執行職務。
中　　華　　民　　國　　96　　年　　5　 　月　　17　　日
　　　　　　　　　刑事第十七庭  審判長法　官  趙功恆
　　　　　　　　　　　　　　　　　　  法　官  高明哲
　　　　　　　　　　　　　　　　　　  法　官  孫惠琳
以上正本證明與原本無異。
如不服本判決，應於收受送達後十日內向本院提出上訴書狀，其
未敘述上訴之理由者並得於提起上訴後十日內向本院補提理由書
（均須按他造當事人之人數附繕本）。
                                      書記官   魏汝萍
中　　華　　民　　國　　96　　年　　5 　　月　　17　　日
附錄：本案論罪科刑法條全文
毒品危害防制條例第四條
製造、運輸、販賣第一級毒品者，處死刑或無期徒刑；處無期徒
刑者，得併科新臺幣一千萬元以下罰金。
製造、運輸、販賣第二級毒品者，處無期徒刑或七年以上有期徒
刑，得併科新臺幣七百萬元以下罰金。
製造、運輸、販賣第三級毒品者，處五年以上有期徒刑，得併科
新臺幣五百萬元以下罰金。
製造、運輸、販賣第四級毒品者，處三年以上十年以下有期徒刑
，得併科新臺幣三百萬元以下罰金。
製造、運輸、販賣專供製造或施用毒品之器具者，處一年以上七
年以下有期徒刑，得併科新臺幣一百萬元以下罰金。
前五項之未遂犯罰之。
